# 应收票据贴现在现金流量表的列报？

提问人：guhaa 时间：2021-07-20 09:52:39
陈版，我想向您咨询一下，应收票据贴现，在编制现金流量表中如何体现？ 1 、当年度未到期已贴现金额体现在筹资活动现金流入中？； 2 、当年度已贴现的票据在贴现的当年底已到期，相关资产和负债终止确认，那该部分金额还需要体现在筹资活动现金流入中还是实质重于形式原则，体现在经营活动现金流中？ 3 、若是当年度未到期已贴现金额体现在筹资活动现金流入中，那次年度实际到期后，相关资产和负债终止确认，那该部分金额是否需要在筹资活动现金流入中调出，并经营活动现金调入呢？这样应该更能体现公司实际经营情况，符合实际重于形式原则。 目前我公司为上市公司，下属控股子公司将启动新三板或主板上市，涉及上市公司期初数调整，因此向您咨询学习一下。

回答人：chenyiwei
1 、此问题首先取决于票据贴现时能否终止确认。如果可以终止确认的，则贴现所得款项作为“销售商品、提供劳务收到的现金”（也可能是其他项目，根据该票据最初收到时对应的经济业务而定）；如果不能终止确认，需确认短期借款的，则作为“借款收到的现金”。
2 、后续票据正常到期兑付时，对于后一种情况，不应同时模拟两笔金额相同、方向相反、类别不同的现金流量。但可以在附注中补充说明报表勾稽关系异常的原因。

提问人：llufang 时间：2021-11-11 12:33:08
请教陈版主，贴现利息需要另外处理吗，还是按照贴现收到得净额体现在”销售商品、提供劳务收到得现金“或“借款收到的现金”里？另外有部分票据重分类到应收款项融资，贴现息计入投资收益，应收款项融资的贴现属于投资活动的现流吗，还是说按照实质重于形式，仍按照应收票据进行处理。我个人更支持按照收到款项的净额体现现流，应收款项融资仍按照应收票据贴现进行处理。

回答人：chenyiwei
1 、贴现息不需要单独列报现金流量，作为对应现金流量的冲抵（净额列报）即可。 2 、应收款项融资贴现的现金流也是经营活动。